---
title: "连接 DuckDB 数据库并列出表"
Author: "LiuSongyue"
date: "`r Sys.Date()`"
output: 
  html_document:
    toc: true
    number_sections: true
output_dir: "/Users/liusongyue/Library/CloudStorage/坚果云-201921030023@mail.bnu.edu.cn/1_StudySpace/一平/信息化建设、家庭教育与城乡儿童发展/LogFiles"
---

# 数据读取

```{r }
rm(list=ls())
# 加载 DuckDB 库 
library(DBI) 
library(duckdb)

# 请在此处设定你的根文件路径，后续路径无需修改
root_path <- "~/Library/CloudStorage/坚果云-201921030023@mail.bnu.edu.cn/1_StudySpace/一平/信息化建设、家庭教育与城乡儿童发展"  



# 设定数据库文件路径


db_path <- file.path(root_path, "RawData", "教育信息化数据", "GovProc.duckdb")

# 连接到数据库
con <- dbConnect(duckdb::duckdb(), dbdir = db_path)

# 获取数据库中的所有表
EduGovProc_IT<-dbGetQuery(con, "SELECT * FROM EduGovProc_IT")

dbDisconnect(con)
```

# 数据清理

## 截尾

在EduGovProc_IT\$合同金额num_万元基础上生成合同金额5%，95%截尾的变量：合同金额万元_T595

```{r}

library(dplyr)

# 计算 5% 和 95% 分位数
quantiles <- quantile(EduGovProc_IT$合同金额num_万元, probs = c(0.05, 0.95), na.rm = TRUE)
lower_bound <- quantiles[1]
upper_bound <- quantiles[2]

# 生成 5%-95% 截尾变量
EduGovProc_IT <- EduGovProc_IT %>%
  mutate(合同金额万元_T595 = ifelse(合同金额num_万元 >= lower_bound & 合同金额num_万元 <= upper_bound, 合同金额num_万元, NA))

# 查看结果
summary(EduGovProc_IT$合同金额num_万元)
summary(EduGovProc_IT$合同金额万元_T595)


```

## 基础教育标识变量

根据EduInstType 的对应关系 生成基础教育阶段的样本的标识变量 ：BasicEduFlag

(0, '教育行政管理机构'), (1, '学前教育'), (2, '小学教育'), (31, '普通中等教育'), (32, '职业中等教育'), (41, '普通高等教育'), (42, '职业高等教育'), (51, '特殊教育'), (61, '校外教育机构'), (71, '其他教育基地')

基础教育包括包含 **学**前教育（1）、小学教育（2）和普通中等教育（31），不包括职业教育。

```{r}
library(dplyr)

# 生成基础教育阶段的标识变量 (基础教育 = 1, 其他 = 0)
EduGovProc_IT <- EduGovProc_IT %>%
  mutate(BasicEduFlag = case_when(
    EduInstType %in% c(1, 2, 31) ~ 1,  # 基础教育阶段
    TRUE ~ 0  # 其他阶段
  ))

# 查看变量分布
table(EduGovProc_IT$BasicEduFlag)


```

## 主要标的词云

画出主要标的名称的词云

```{r}
# 加载必要的库
library(tm)          # 文本处理
library(wordcloud2)  # 绘制词云
library(dplyr)       # 数据处理
library(htmlwidgets)
library(webshot2)
# 提取主要标的名称
# 仅筛选 BasicEdu_Flag = 1 的数据
text_data <- EduGovProc_IT %>%
  filter(BasicEduFlag == 1) %>%
  pull(主要标的名称)

# 定义停止词
custom_stopwords <- c("详见合同", "详见附件")

# 创建文本语料库，去除停止词
corpus <- Corpus(VectorSource(text_data)) %>%
  tm_map(content_transformer(tolower)) %>%   # 转换为小写
  tm_map(removePunctuation) %>%              # 去除标点符号
  tm_map(removeNumbers) %>%                  # 去除数字
  tm_map(stripWhitespace) %>%                # 去除多余空格
  tm_map(removeWords, custom_stopwords)      # 去除自定义停止词

# 创建词频表
# 创建词频矩阵（限制最大单词数）
dtm <- TermDocumentMatrix(corpus, control = list(bounds = list(global = c(5, Inf)))) # 只保留至少出现 5 次的词

matrix <- as.matrix(dtm)
word_freqs <- sort(rowSums(matrix), decreasing = TRUE)
df_wordcloud <- data.frame(word = names(word_freqs), freq = word_freqs)

# 绘制词云
temp_file <- file.path(root_path, "TempData")

wordcloud_plot<-wordcloud2(df_wordcloud, size = 1, color = "random-light", backgroundColor = "white")
temp_path <- file.path(temp_file, "temp_wordcloud.html")
# 保存为 HTML（临时文件）
saveWidget(wordcloud_plot, temp_path, selfcontained = TRUE)

# 直接保存为 PNG
fig_file <- file.path(root_path, "Figures")
png_path <- file.path(fig_file, "Wordcloud for EduGovProc IT product in basic education.jpeg")
webshot(temp_path, file = png_path, delay = 2, zoom = 3)


```

## 数据加总在区县X年份层面

需要生成哪些变量：

教育信息化采购区县（金额/合同数量）

基础教育阶段教育信息化采购（BasicEduFlag=1）

基础教育阶段硬件及网络基础设施采购（BasicEduFlag=1 & EduProcType =1）

基础教育阶段软件及数据资源采购（BasicEduFlag=1 & EduProcType =2）

基础教育阶段教师培训项目支出 （BasicEduFlag=1 & EduProcType =3）

中等职业教育教育信息化采购 （EduInstType = 32）

中等职业教育阶段硬件及网络基础设施采购

中等职业教育阶段软件及数据资源采购

中等职业教育阶段教师培训项目支出

```{r}
# 加载必要的库
library(haven)
library(dplyr)
library(tidyr)

# **Step 1: 检查缺失值**
# 检查 "采购人省份", "采购人城市", "采购人区县", "采购人adcode" 的缺失值
missing_values <- EduGovProc_IT %>%
  summarise(
    缺失_采购人省份 = sum(is.na(采购人省份)),
    缺失_采购人城市 = sum(is.na(采购人城市)),
    缺失_采购人区县 = sum(is.na(采购人区县)),
    缺失_采购人adcode = sum(is.na(采购人adcode))
  ) 
print(missing_values)  # 显示缺失值情况


# **Step 2:补充"采购人adcode" 为空的值**
countyfile_path<- file.path(root_path, "RawData", "城市县域变量", "1999~2022年县市社会经济指标.dta")
countyVar <- read_dta(countyfile_path)

# 只保留省、市、县、县代码等中文变量
county_namecodeMap <- countyVar %>%
  rename(
    采购人省份 = 省,
    采购人城市 = 市,
    采购人区县 = 县,
    采购人县代码 = 县代码
  )  %>%
  select(采购人省份, 采购人城市, 采购人区县, 采购人县代码) %>%
  filter(!is.na(采购人县代码))   %>%
  distinct()  # 去除重复样本

 EduGovProc_IT <-  EduGovProc_IT  %>%
  left_join(county_namecodeMap, by=c("采购人省份", "采购人城市", "采购人区县"))
# 替换 '采购人县代码' 为 'adcode' 当其为 NA 时
 EduGovProc_IT   <- EduGovProc_IT   %>%
  mutate(采购人adcode = if_else(is.na(采购人adcode), 采购人县代码, 采购人adcode))

filtered_data <- EduGovProc_IT  %>%
  filter(!is.na(采购人adcode))

delete <- EduGovProc_IT  %>%
  filter(is.na(采购人adcode)) %>%
  select(采购人省份, 采购人城市, 采购人区县, 采购人县代码, 年份) %>%
  distinct()  # 去除重复样本
table(delete$年份)

# **Step 3: 计算区县层面合同金额和合同数量**
# 按区县（唯一标识：省份+城市+区县+adcode）加总 `合同金额万元_T595`
CountyEduGovProc_IT_raw <- EduGovProc_IT 
CountyEduGovProc_IT <- filtered_data %>%
  group_by(采购人省份, 采购人城市, 采购人区县, 采购人adcode, 年份) %>%
  summarise(
    # **1. 教育信息化采购（全部金额/合同数）**
    TotalEduITContract_Million = sum(合同金额万元_T595, na.rm = TRUE) / 100,
    TotalEduITContract_Count = n(),
    
    # **2. 基础教育阶段教育信息化采购**
    BasicEduITContract_Million = sum(合同金额万元_T595[BasicEduFlag == 1], na.rm = TRUE) / 100,
    BasicEduITContract_Count = sum(BasicEduFlag == 1, na.rm = TRUE),
    
    # **3. 基础教育阶段硬件及网络基础设施采购**
    BasicEdu_InfrastructureContract_Million = sum(合同金额万元_T595[BasicEduFlag == 1 & EduProcType == 1], na.rm = TRUE) / 100,
    BasicEdu_InfrastructureContract_Count = sum(BasicEduFlag == 1 & EduProcType == 1, na.rm = TRUE),

    # **4. 基础教育阶段软件及数据资源采购**
    BasicEdu_DigitalResourcesContract_Million = sum(合同金额万元_T595[BasicEduFlag == 1 & EduProcType == 2], na.rm = TRUE) / 100,
    BasicEdu_DigitalResourcesContract_Count = sum(BasicEduFlag == 1 & EduProcType == 2, na.rm = TRUE),

    # **5. 基础教育阶段教师培训项目支出**
    BasicEdu_TrainingContract_Million = sum(合同金额万元_T595[BasicEduFlag == 1 & EduProcType == 3], na.rm = TRUE) / 100,
    BasicEdu_TrainingContract_Count = sum(BasicEduFlag == 1 & EduProcType == 3, na.rm = TRUE),

    # **6. 中等职业教育教育信息化采购**
    VocationalEduITContract_Million = sum(合同金额万元_T595[EduInstType == 32], na.rm = TRUE) / 100,
    VocationalEduITContract_Count = sum(EduInstType == 32, na.rm = TRUE),

    # **7. 中等职业教育阶段硬件及网络基础设施采购**
    Vocational_InfrastructureContract_Million = sum(合同金额万元_T595[EduInstType == 32 & EduProcType == 1], na.rm = TRUE) / 100,
    Vocational_InfrastructureContract_Count = sum(EduInstType == 32 & EduProcType == 1, na.rm = TRUE),

    # **8. 中等职业教育阶段软件及数据资源采购**
    Vocational_DigitalResourcesContract_Million = sum(合同金额万元_T595[EduInstType == 32 & EduProcType == 2], na.rm = TRUE) / 100,
    Vocational_DigitalResourcesContract_Count = sum(EduInstType == 32 & EduProcType == 2, na.rm = TRUE),

    # **9. 中等职业教育阶段教师培训项目支出**
    Vocational_TrainingContract_Million = sum(合同金额万元_T595[EduInstType == 32 & EduProcType == 3], na.rm = TRUE) / 100,
    Vocational_TrainingContract_Count = sum(EduInstType == 32 & EduProcType == 3, na.rm = TRUE)
  ) %>%
  ungroup()

# **Step 4: 显示结果**
print(CountyEduGovProc_IT)
summary(CountyEduGovProc_IT)


```

## 匹配区县与城市变量

```{r}
library(haven)
library(dplyr)
library(tidyr)


prefecturefile_path <- file.path(root_path, "RawData", "城市县域变量", "1998～2022年中国城市统计年鉴地级市面板数据.dta")

countycityfile_path <- file.path(root_path, "RawData", "城市县域变量", "1999～2022年中国城市统计年鉴县级市面板数据.dta")

countyfile_path<- file.path(root_path, "RawData", "城市县域变量", "1999~2022年县市社会经济指标.dta")


prefecture_cityVar <- read_dta(prefecturefile_path)
county_cityVar <- read_dta(countycityfile_path)
countyVar <- read_dta(countyfile_path)


# 预处理
countyVar <- countyVar %>%
  rename_with(~ paste0("cnty_", .)) %>%
  rename(
    年份 = cnty_年份,
    采购人省份 = cnty_省,  # 省
    采购人城市 = cnty_市,      # 市
    采购人区县 = cnty_县,     # 县
    采购人省代码 = cnty_省代码,
    采购人市代码 = cnty_市代码,
    采购人adcode = cnty_县代码
  )

prefecture_cityVar <-prefecture_cityVar %>%
  rename_with(~ paste0("pref_", .)) %>%
  rename(
    年份 = pref_年份,
    采购人省份 = pref_省,  # 省
    采购人城市 = pref_市,      # 市
    采购人省代码 = pref_省代码,
    采购人市代码 = pref_市代码
  )

county_cityVar <- county_cityVar  %>%
  rename_with(~ paste0("cnty_", .)) %>%
  rename(
    年份 = cnty_年份,
    采购人省份 = cnty_省,  # 省
    采购人城市 = cnty_市,      # 市
    采购人区县 = cnty_县,     # 县
    采购人省代码 = cnty_省代码,
    采购人市代码 = cnty_市代码,
    采购人adcode = cnty_县代码
  )

# 合并数据框：Step 1
intersect(colnames(CountyEduGovProc_IT ), colnames(countyVar))

df1 <- CountyEduGovProc_IT %>%
  left_join(countyVar, by = c("采购人省份" , "采购人城市","采购人区县","采购人adcode","年份" ))  





```

```{r}


# 合并数据框：Step 2
intersect(colnames(df1), colnames(prefecture_cityVar))
df2  <- df1  %>%
  left_join(prefecture_cityVar, by = c("采购人省份" , "采购人城市","采购人省代码","采购人市代码","年份"))

# 合并数据框：Step 3
dupvar <- intersect(colnames(df2), colnames(county_cityVar))

df3  <- df2  %>%
  left_join(county_cityVar, by = dupvar)   
#   left_join(county_cityVar, by = c("采购人省份" , "采购人城市","采购人区县", "采购人省代码","采购人市代码", "采购人adcode","年份"))   
output_CountyEduGovProc_IT <- df3

# 查找并保留所有重复的 '采购人adcode' 和 '年份' 组合
duplicates_all <- df3 %>%
  group_by(采购人adcode, 年份) %>%
  filter(n() > 1) %>%  # 只保留那些重复的组合
  arrange(采购人adcode, 年份)  # 按 '采购人adcode' 和 '年份' 排序

```

# 数据输出

```{r}
# 加载必要的库
# install.packages("haven")  # 如果尚未安装
library(haven)
# 重新命名变量（确保符合 Stata 规则）
attach(output_CountyEduGovProc_IT)
output_CountyEduGovProc_IT <- output_CountyEduGovProc_IT %>%
  rename(
    TotalAmtMil = TotalEduITContract_Million,
    TotalCnt = TotalEduITContract_Count,
    BEAmtMil = BasicEduITContract_Million,
    BECnt    = BasicEduITContract_Count,
    BE_Infr_AmtMil = BasicEdu_InfrastructureContract_Million,
    BE_Infr_Cnt = BasicEdu_InfrastructureContract_Count,
    BE_DigRes_AmtMil = BasicEdu_DigitalResourcesContract_Million,
    BE_DigRes_Cnt = BasicEdu_DigitalResourcesContract_Count,
    BE_Train_AmtMil = BasicEdu_TrainingContract_Million,
    BE_Train_Cnt = BasicEdu_TrainingContract_Count,
    VocAmtMil = VocationalEduITContract_Million,
    VocCnt = VocationalEduITContract_Count,
    Voc_Infr_AmtMil = Vocational_InfrastructureContract_Million,
    Voc_Infr_Cnt = Vocational_InfrastructureContract_Count,
    Voc_DigRes_AmtMil = Vocational_DigitalResourcesContract_Million,
    Voc_DigRes_Cnt = Vocational_DigitalResourcesContract_Count,
    Voc_Train_AmtMil = Vocational_TrainingContract_Million,
    Voc_Train_Cnt = Vocational_TrainingContract_Count,
    pref_规模以上港澳台商投资企业工业总产值当年价万元全市 = pref_规模以上港澳台商投资企业工业总产值_当年价格_万元_全市,  #
    pref_规模以上港澳台商投资企业工业总产值当年价万元市辖区 = pref_规模以上港澳台商投资企业工业总产值_当年价格_万元_市辖区, #
    pref_二产电力热力燃气及水生产和供应业从业人员人全市 = pref_第二产业_电力热力燃气及水生产和供应业从业人员_人_全市, #
    pref_二产电力热力燃气及水生产和供应业从业人员人市辖区 = pref_第二产业_电力热力燃气及水生产和供应业从业人员_人_市辖区, #
    pref_规模以上工业企业产品销售收入万元市辖区 = pref_规模以上工业企业主要财务指标_产品销售收入_万元_市辖区, #
    pref_规模以上工业企业固定资产净值年平均余额万元全市 = pref_规模以上工业企业资产状况_固定资产净值年平均余额_万元_全市,  #
    pref_规模以上工业企业固定资产净值年平均余额万元市辖区 = pref_规模以上工业企业资产状况_固定资产净值年平均余额_万元_市辖区, #
    pref_规模以上工业企业百元固定资产原价实现工业增加值元全市 = pref_规模以上工业企业百元固定资产原价实现工业增加值_元_全市,
  pref_规模以上工业企业百元固定资产原价实现工业增加值元市辖区 = pref_规模以上工业企业百元固定资产原价实现工业增加值_元_市辖区
  ) 

# 为output_CountyEduGovProc_IT数据框中的变量添加标签
output_CountyEduGovProc_IT$TotalAmtMil <- labelled(output_CountyEduGovProc_IT$TotalAmtMil, label = "教育信息化合同总金额（单位：百万元）（加总前样本经过5-95截尾）")
output_CountyEduGovProc_IT$TotalCnt <- labelled(output_CountyEduGovProc_IT$TotalCnt, label = "教育信息化合同数量")
output_CountyEduGovProc_IT$BEAmtMil <- labelled(output_CountyEduGovProc_IT$BEAmtMil, label = "基础教育阶段教育信息化合同总金额（单位：百万元）")
output_CountyEduGovProc_IT$BECnt <- labelled(output_CountyEduGovProc_IT$BECnt, label = "基础教育阶段教育信息化合同数量")
output_CountyEduGovProc_IT$BE_Infr_AmtMil <- labelled(output_CountyEduGovProc_IT$BE_Infr_AmtMil, label = "基础教育阶段硬件设备与网络建设教育信息化合同总金额（单位：百万元）")
output_CountyEduGovProc_IT$BE_Infr_Cnt <- labelled(output_CountyEduGovProc_IT$BE_Infr_Cnt, label = "基础教育阶段硬件设备与网络建设教育信息化合同数量")
output_CountyEduGovProc_IT$BE_DigRes_AmtMil <- labelled(output_CountyEduGovProc_IT$BE_DigRes_AmtMil, label = "基础教育阶段软件与数字资源采购合同总金额（单位：百万元）")
output_CountyEduGovProc_IT$BE_DigRes_Cnt <- labelled(output_CountyEduGovProc_IT$BE_DigRes_Cnt, label = "基础教育阶段软件与数字资源采购合同数量")
output_CountyEduGovProc_IT$BE_Train_AmtMil <- labelled(output_CountyEduGovProc_IT$BE_Train_AmtMil, label = "基础教育阶段教师培训项目支出合同总金额（单位：百万元）")
output_CountyEduGovProc_IT$BE_Train_Cnt <- labelled(output_CountyEduGovProc_IT$BE_Train_Cnt, label = "基础教育阶段教师培训项目支出合同数量")
output_CountyEduGovProc_IT$VocAmtMil <- labelled(output_CountyEduGovProc_IT$VocAmtMil, label = "中等职业教育阶段教育信息化合同总金额（单位：百万元）")
output_CountyEduGovProc_IT$VocCnt <- labelled(output_CountyEduGovProc_IT$VocCnt, label = "中等职业教育阶段教育信息化合同数量")
output_CountyEduGovProc_IT$Voc_Infr_AmtMil <- labelled(output_CountyEduGovProc_IT$Voc_Infr_AmtMil, label = "中等职业教育阶段硬件设备与网络建设教育信息化合同总金额（单位：百万元）")
output_CountyEduGovProc_IT$Voc_Infr_Cnt <- labelled(output_CountyEduGovProc_IT$Voc_Infr_Cnt, label = "中等职业教育阶段硬件设备与网络建设教育信息化合同数量")
output_CountyEduGovProc_IT$Voc_DigRes_AmtMil <- labelled(output_CountyEduGovProc_IT$Voc_DigRes_AmtMil, label = "中等职业教育阶段软件与数字资源采购合同总金额（单位：百万元）")
output_CountyEduGovProc_IT$Voc_DigRes_Cnt <- labelled(output_CountyEduGovProc_IT$Voc_DigRes_Cnt, label = "中等职业教育阶段软件与数字资源采购合同数量")
output_CountyEduGovProc_IT$Voc_Train_AmtMil <- labelled(output_CountyEduGovProc_IT$Voc_Train_AmtMil, label = "中等职业教育阶段教师培训项目支出合同总金额（单位：百万元）")
output_CountyEduGovProc_IT$Voc_Train_Cnt <- labelled(output_CountyEduGovProc_IT$Voc_Train_Cnt, label = "中等职业教育阶段教师培训项目支出合同数量")


detach(output_CountyEduGovProc_IT)
# 指定保存路径
dta_file_path <- file.path(root_path, "WorkingData", "CountyEduGovProc_IT.dta")

# 保存为 Stata `.dta` 格式
write_dta(output_CountyEduGovProc_IT, dta_file_path)

# 确认文件是否正确保存
print(paste("文件已保存至:", dta_file_path))

```
